臺灣板橋地方法院刑事判決　　　　　　　 96年度訴字第448號
公　訴　人　臺灣板橋地方法院檢察署檢察官
被　　　告　甲○○
　　　　　　　　　　（另案於臺灣臺北監獄臺北分監執行中）
上列被告因毒品危害防制條例案件，經檢察官提起公訴（96年度
毒偵字第525 號），於本院準備程序進行中，被告就被訴之事實
為有罪陳述，經告知被告簡式審判程序之旨，並聽取當事人之意
見後，裁定進行簡式審判程序判決如下：
    主  文
甲○○施用第一級毒品，累犯，處有期徒刑捌月。
扣案海洛因（不含外包裝袋，鑑驗淨重零點零公克）沒收銷燬
之；扣案海洛因外包裝袋壹只沒收。
    事  實
一、甲○○有違反麻醉藥品管理條例、毒品危害防制條例等前科
    ，其曾因施用毒品案件，經臺灣新竹地方法院以88年度毒聲
    字第351 號裁定送觀察、勒戒後，認無繼續施用毒品之傾向
    ，而由臺灣新竹地方法院檢察署檢察官以88年度偵字第1430
    號為不起訴處分確定。又因施用毒品案件，經本院89年度毒
    聲字第6107號裁定送觀察、勒戒後，認有繼續施用毒品之傾
    向，再經本院以90年度毒聲字第505 號裁定令入戒治處所施
    以強制戒治1 年，執行至90年8 月31日停止戒治付保護管束
    ，另經檢察官起訴，經本院以90年度訴字第525 號判決判處
    有期徒刑6 月確定，及因偽造文書案件，經本院以89度訴字
    第2025號判處有期徒刑6 月確定，二案經定應執行刑有期徒
    刑11月，於91年7 月22日縮短刑期滿釋放（本案構成累犯）
    ，停止戒治部分則於91年1 月31日保護管束期滿視為強制戒
    治期滿而執行完畢。甲○○出監後又施用毒品，經本院以92
    年度毒聲字第3048號裁定令入戒治處所施以強制戒治，於92
    年11月20日入臺灣臺北戒治所施以強制戒治，後因毒品危害
    防制條例修正，而於93年1 月9 日出所（非執行期滿釋放）
    ，另起訴部分則經本院以92年度訴字第2406號判決判處有期
    徒刑1 年，其又於93年間施用毒品，經本院以93年度訴字第
    1323號判決判處有期徒刑1 年2 月，上開2 罪經裁定定執行
    刑有期徒刑2 年，另因持有毒品經本院以93年度簡字第3662
    號判決判處有期徒刑4 月，接續執行至95年5 月25日假釋（
    殘刑有期徒刑7 月6 日），後經撤銷假釋，現執行前開殘刑
    中。
二、甲○○不知悔改，於強制戒治執行完畢及有期徒刑執行完畢
    釋放後之5 年以內，又基於施用第一級毒品之犯意，於96年
    1 月7 日上午8 時許，在臺北縣中和市○○路廟宇公廁內，
    以針筒施打之方式施用第一級毒品海洛因，嗣為警於同日下
    午3 時40分許，在臺北縣中和市○○街38巷4 號前查獲，並
    扣得海洛因1 小包（鑑驗淨重0.03公克）。
三、案經臺北縣政府警察局中和分局報請臺灣板橋地方法院檢察
    署檢察官偵查起訴。
    理  由
一、按除被告所犯為死刑、無期徒刑、最輕本刑為3 年以上有期
    徒刑之罪或高等法院管轄第一審案件者外，於第一次審判期
    日前之準備程序進行中，被告先就被訴事實為有罪之陳述時
    ，審判長得告知被告簡式審判程序之旨，並聽取當事人、代
    理人、辯護人及輔佐人之意見後，裁定進行簡式審判程序，
    刑事訴訟法第273 條之1 第1 項定有明文。經核本件被告甲
    ○○所犯係死刑、無期徒刑、最輕本刑為3 年以上有期徒刑
    以外之罪，其於準備程序中就被訴事實為有罪之陳述，經法
    官告知簡式審判程序之旨，並聽取公訴人、被告之意見後，
    本院爰依首揭規定，合議裁定由受命法官獨任進行簡式審判
    程序，合先敘明。
二、上揭犯罪事實，業據被告於本院訊問中坦承不諱。且被告於
    96年1 月7 日為警查獲後，經採尿送驗，呈現鴉片類陽性之
    反應，有臺灣檢驗科技股份有限公司濫用藥物尿液檢驗報告
    附卷為憑，堪認被告之自白屬實。且被告為警查獲時，扣有
    海洛因1 小包（鑑驗淨重0.03公克），有同意搜索切結書、
    扣押筆錄、扣押物品目錄表、扣案物品照片等在卷為據。扣
    案毒品經送請鑑定，屬第一級毒品海洛因無訛，有法務部調
    查局96年1 月22日調科壹字第09623006840 號鑑定書在卷可
    稽。而被告前因施用毒品案件，經臺灣新竹地方法院以88年
    度毒聲字第351 號裁定送觀察、勒戒後，認無繼續施用毒品
    之傾向，而由臺灣新竹地方法院檢察署檢察官以88年度偵字
    第1430號為不起訴處分確定。又因施用毒品案件，經本院89
    年度毒聲字第6107號裁定送觀察、勒戒後，認有繼續施用毒
    品之傾向，再經本院以90年度毒聲字第505 號裁定令入戒治
    處所施以強制戒治1 年，執行至90年8 月31日停止戒治付保
    護管束，於91年1 月31日保護管束期滿視為強制戒治期滿而
    執行完畢，有卷附臺灣高等法院被告前案紀錄表1 份為憑，
    足認被告於前開強制戒治完畢後之5 年以內，再犯本件施用
    毒品之犯行明確，應依法論處。
三、核被告所為，係犯毒品危害防制條例第10條第1 項之施用第
    一級毒品罪。被告施用前、後持有第一級毒品之犯行，為施
    用之高度行為所吸收，不另論罪。被告曾因施用毒品，經本
    院以90年度訴字第525 號判決判處有期徒刑6 月確定，另因
    偽造文書案件，經本院以89度訴字第2025號判處有期徒刑6
    月確定，2案經定應執行刑有期徒刑11月，於91年7 月22 日
    縮短刑期滿釋放，有臺灣高等法院被告前案紀錄表在卷可稽
    ，其於有期徒刑執行完畢後之5 年以內，再故意犯本件有期
    徒刑以上之罪，為累犯，應依法加重其刑。爰審酌被告犯後
    坦承犯行，但屢犯毒品罪行不改，有事實欄所載之前案情形
    ，以及前科表所載自82年起違反麻醉藥品管理條例等犯行，
    足見其深染毒癮積習難返，並衡其前科素行、犯罪動機、目
    的、所生危害，及犯後態度等一切情狀，量處如主文所示之
    刑。扣案海洛因1 包（不含外包裝袋，鑑驗淨重0.03公克）
    ，為當場查獲之第一級毒品，不問屬犯人與否，應予沒收銷
    燬之；扣案海洛因外包裝袋，則為犯罪行為人即被告所有供
    犯罪所用，應宣告沒收。
據上論斷，應依刑事訴訟法第273 條之1 第1 項、第299 條第1
項前段，毒品危害防制條例第10條第1 項、第23條第2 項、第18
條第1 項前段，刑法第11條前段、第47條、第38條第1 項第2 款
，判決如主文。
本案經檢察官鄧媛到庭執行職務。
中　　華　　民　　國　　96　　年　　2 　　月　　16　　日
                    刑事第十二庭    法  官  林漢強
上正本證明與原本無異。
如不服本判決，應於判決送達後10日內，向本院提出上訴狀。
                                    書記官  曾千庭
中　　華　　民　　國　　96　　年　　2 　　月　　16　　日
附錄本案論罪科刑所用法條全文
毒品危害防制條例第10條
施用第一級毒品者，處六月以上五年以下有期徒刑。
施用第二級毒品者，處三年以下有期徒刑。
